臺灣臺南地方法院刑事判決　　　　　　　 100年度訴字第27號
公　訴　人　臺灣臺南地方法院檢察署檢察官
被　　　告　孫鳳梅
上列被告因違反毒品危害防制條例案件，經檢察官提起公訴（99
年度毒偵字第2299號），被告就被訴事實為有罪之陳述，本院合
議庭裁定由受命法官獨任進行簡式審判程序，判決如下：
    主  文
孫鳳梅施用第一級毒品，處有期徒刑拾月，扣案之針筒貳支及吸
管壹支，均沒收；又施用第二級毒品，處有期徒刑捌月，扣案之
第二級毒品安非他命貳包（毛重合計零點捌伍公克），均沒收銷
燬之；扣案之玻璃球壹個及吸管壹支，均沒收。應執行有期徒刑
壹年肆月，扣案之第二級毒品安非他命貳包（毛重合計零點捌伍
公克），均沒收銷燬之；扣案之針筒貳支、玻璃球壹個及吸管壹
支，均沒收。
    事實及理由
一、犯罪事實：
  (一)孫鳳梅前於民國九十四年間因施用毒品案件，經本院九十四
    年度毒聲字第六七二號裁定送觀察、勒戒後，因無繼續施用
    毒品之傾向，於九十四年十月二十四日釋放出所，於同日由
    臺灣臺南地方法院檢察署檢察官以九十四年度營毒偵字第三
    一六號、九十四年度毒偵字第二四○七號為不起訴處分確定
    。又於五年內之九十六年九月間，因二次施用第一級毒品案
    件，經本院九十七年度訴字第一○○七號刑事判決各判處有
    期徒刑六月，應執行有期徒刑十月，緩刑三年，緩刑期間付
    保護管束，並應於判決確定後二年內依執行檢察官命令，前
    往指定處所完成戒癮治療確定（嗣經本院一百年度撤緩字第
    一三號裁定撤銷該緩刑之宣告）；其復於九十九年八月二十
    三日因施用第一級毒品案件，經本院九十九年度訴字第一四
    八一號刑事判決判處有期徒刑八月確定（不構成累犯）。
  (二)詎孫鳳梅仍不知戒絕惡習，明知海洛因及安非他命分別係毒
    品危害防制條例所規定之第一、二級毒品，不得非法持有、
    施用，竟另分別基於施用第一級毒品及第二級毒品之犯意，
    於九十九年十一月二日下午六時許，在臺南市歸仁區○○○
    路○段大潭國小旁農地，以注射之方式，施用第一級毒品海
    洛因一次後；於同一地點，另以將安非他命置於玻璃球內燒
    烤成煙吸食之方式，施用第二級毒品安非他命一次。嗣因孫
    鳳梅之配偶林翰昇向警檢舉，經警通知孫鳳梅於九十九年十
    一月三日上午八時三十分許到案說明後，徵得孫鳳梅之同意
    ，由孫鳳梅帶同警方返回孫鳳梅位於臺南市歸仁區○○○路
    ○段九五巷三○弄五一號之住處，當場取出扣得孫鳳梅本件
    施用第二級毒品剩下之安非他命二包（毛重合計○‧八五公
    克），及孫鳳梅所有供其施用海洛因及安非他命所用之吸管
    一支、施用海洛因所用之針筒二支、施用安非他命所用之玻
    璃球一個，並對其採尿送驗結果，呈啡啡及安非他命、甲基
    安非他命陽性反應，而知悉上情。
二、證據名稱：
  (一)被告孫鳳梅於警詢及本院偵審中之自白。
  (二)長榮大學九十九年十一月十二日出具之確認報告及尿液編號
    與姓名對照表各一件（見偵查卷第三○頁、警卷第二二頁）
    。
  (三)扣案之安非他命二包（毛重合計○‧八五公克）及毒品初步
    檢驗報告單一件（見警卷第二一頁）。
  (四)扣案之針筒二支、玻璃球一個及吸管一支。
  (五)被告有如上述之經送觀察勒戒，於九十四年十月二十四日執
    行完畢釋放出所後，又於五年內之九十六年九月間及九十九
    年八月二十三日，再犯施用第一級毒品案件，被依法追訴處
    罰等情，有臺灣高等法院被告前案紀錄表在卷可佐，顯見其
    再犯率甚高，原實施之觀察勒戒及強制戒治處分，已無法收
    其實效，而無五年戒斷期之存在，是被告再犯本件施用第一
    、二級毒品之罪，自應依法追訴處罰（最高法院九十五年度
    台非字第五九、六五號判決意旨及九十七年度第五次刑事庭
    會議決議內容參照）。
三、按海洛因、安非他命係毒品危害防制條例第二條第二項第一
    款、第二款所明定之第一級、第二級毒品，不得非法持有、
    施用。核被告所為，係犯毒品危害防制條例第十條第一項之
    施用第一級毒品罪及同條第二項之施用第二級罪。又被告施
    用第一級毒品海洛因前後持有海洛因，及其施用第二級毒品
    安非他命前後持有安非他命之低度行為，應分別為施用海洛
    因、安非他命之高度行為所吸收，均不另論罪。被告所犯上
    開施用第一級、第二級毒品二罪間，犯意各別，行為互殊，
    應予分論併罰。爰審酌海洛因及安非他命戕害身心，而被告
    前因施用毒品經送觀察勒戒及刑罰處分後，猶不思戒絕革除
    惡習，再為本件犯罪，顯未因前所受觀察勒戒、強制戒治及
    刑罰處分而記取教訓，惟其施用毒品所生危害，實以自戕身
    心健康為主，對於他人生命、身體、財產等法益，尚無明顯
    而重大之實害，兼衡其先前歷次因施用毒品所被判處之刑度
    、高職畢業之智識程度、家庭經濟情況及犯罪後坦承犯行等
    一切情狀，就其所犯本件施用第一、二級毒品犯行，分別量
    處如主文所示之刑，並定其應執行之刑。又扣案之被告本件
    施用剩下之第二級毒品安非他命二包（毛重合計○‧八五公
    克）包，係與本案施用第二級毒品犯行有直接關聯之違禁物
    ，不問屬於犯人與否，應依毒品危害防制條例第十八條第一
    項前段規定宣告沒收銷燬之。另扣案之吸管一支，係被告所
    有供其施用海洛因及安非他命所用之物；扣案之針筒二支，
    係被告所有供其施用海洛因所用之物；扣案之玻璃球一個，
    係被告所有供其施用安非他命所用之物，業據被告供明在卷
    （見本院卷第二七頁），應依刑法第三十八條第一項第二款
    規定，於其所涉犯之施用第一、二級毒品罪刑項下分別宣告
    沒收。
四、應適用之法條：刑事訴訟法第二百七十三條之一第一項、第
    二百九十九條第一項前段、第三百十條之二、第四百五十四
    條第一項，毒品危害防制條例第十條第一項、第二項、第十
    八條第一項前段，刑法第十一條前段、第五十一條第五款、
    第三十八條第一項第二款。
五、如不服本判決，應於收受本判決後十日內向本院提出上訴書
    狀，並應敘述具體理由。如未敘述上訴理由者，應於上訴期
    間屆滿後二十日內向本院補提理由書狀。
本案經檢察官黃郁如到庭執行職務。
中    華    民    國   100    年    3     月    3     日
                  刑事第八庭    法  官  林欣玲
以上正本證明與原本無異。
                                書記官  鄭佩玉
中    華    民    國   100    年    3     月    4     日
附錄本案論罪科刑法條：
毒品危害防制條例第10條
施用第一級毒品者，處 6 月以上 5 年以下有期徒刑。
施用第二級毒品者，處 3 年以下有期徒刑。